# 子公司对孙子公司进行吸收合并造成权益变动母公司合并报表编制问题

提问人：CCDANDING 时间：2017-04-26 19:16:32
A公司持有子公司B公司51%股权，B公司持有C公司75%的股权， 2017 年 4 月B公司对C公司进行吸收合并后，B公司资本公积，盈余公积被冲减至 0 ，未分配利润因净利润以外的因素发生变化，A公司对B公司合并报表如何处理。

回答人：chenyiwei
该事项对A的合并报表而言属于合并范围内的重组，不改变其可控制的经济资源及其风险和报酬特征。唯一的变化是收购了C公司25 ％的少数股权，在A的合并报表层面按权益性交易原则处理即可，即重组前后少数股东权益之间的差额在合并报表中调整资本公积。